【裁判字號】    96,交聲,1472
【裁判日期】    970505
【裁判案由】    聲明異議
【裁判全文】
臺灣高雄地方法院交通事件裁定        96年度交聲字第1472號
原處分機關  高雄市政府交通局
法定代理人  王國才
異  議  人  程榮鳳(優馬克企業行)
                    41歲民.
上列異議人即受處分人因聲明異議案件，對於高雄市政府交通局
96年11月15日所為之處分（原處分：高市交裁字第裁32-B000000
00號）聲明異議，本院裁定如下：
    主  文
異議駁回。
    理  由
一、原處分機關係以：異議人所有4772-LW 車輛於96年9 月11日
    23 時 許遭執勤員警發現在高雄市○○○路西向東行駛，經
    員警查詢顯示該車輛之牌照已遭註銷，員警遂示意駕駛人將
    車輛駛至慢車道停車受檢告知違規事實依法舉發，爰依道路
    交通管理處罰條例第12條第1 項第4 款及同條第2 項規定，
    分別裁處異議人罰鍰新臺幣（下同）6,000 元並扣繳牌照。
二、聲明異議意旨略以：異議人所有4772-LW 車輛，因該車不得
    行駛，異議人即長時將車久置於高雄市○○路374 號前之路
    邊停車格內，96年9 月11日該道路恰好有整修工程，暫不得
    留置而被命令移開，異議人即將車移開上址而欲留置於德民
    路他處，但員警開單舉發事出突然，舉發時駕車司機當時否
    認將車行駛使用，而是將車移開整修路址，因駕車司機為外
    籍人士不易溝通遂被逕行舉發，惟舉發時所認定事實既與實
    際移車性質目的相違背而有錯誤之情，故聲明異議云云。
三、按「汽車有下列情形之一者，處汽車所有人新臺幣3 千6 百
    元以上1 萬8 百元以下罰鍰，並禁止其行駛：…四、使用吊
    銷、註銷之牌照行駛。…前項第1 款中屬未依公路法規定取
    得安全審驗合格證明，及第2 款、第9 款之車輛並沒入之；
    第3 款、第4 款之牌照扣繳之；第5 款至第7 款之牌照吊銷
    之。」道路交通管理處罰條例第12條第1 項第4 款及同條第
    2 項業已定有明文。經查：
  (一)就異議人於96年9 月11日被舉發前其所有4772-LW 車輛之牌
    照已遭註銷，及於96年9 月11日4772-LW 號車輛確有因於道
    路上行駛而遭舉發等情，除有舉發單位即高雄市政府警察局
    交通警察大隊96年10月12日高市警交三字0960021983號函覆
    舉發過程附於本院卷內可稽外，異議人於本院調查時亦稱上
    開車輛之前即因欠稅牌照被註銷，並承認該車被舉發時車輛
    確係在發動狀態，自足信為真實。
  (二)異議人雖稱其所有4772-LW 號車輛本不得行駛，車輛本來都
    放在路邊不管，之前七月份車子被偷後來又尋獲，其即長時
    間將車久置於高雄市○○路374 號前之路邊停車格內，要等
    欠稅繳完後再做處理，96年9 月11日因停車地方在做捷運，
    捷運公司要求需將車移開，異議人即將車移開上址而欲留置
    於德民路他處，在將車移開過程中即遭警開單舉發，故認舉
    發時所認定事實既與實際移車性質目的相違背而有錯誤請求
    撤銷原處分云云，惟查異議人上述說詞顯不合情理，首先該
    4772-LW 號車輛車輛若真如異議人所言其本來都放在路邊不
    管後來只放在停車格內者，則該車平常都未使用且係處於毫
    無保養狀態，如何可於96年9 月11日只為了移車還可加以發
    動行駛？另異議人稱被舉發當時其係因捷運公司要求需將路
    邊停車之車輛移開其短暫移車而遭查獲亦無法令人置信，高
    雄市捷運施工非一日之事，其平日施工路段就是捷運通過之
    地上、地下附近幾條道路，若異議人車輛真欲長時間置放於
    某固定之地點等待其繳完稅後處置，顯不可能故意放於工地
    施工頻繁之處，故異議人所述異議理由顯與事理有違。
  (三)另查除異議人上述異議理由與事理有違外，道路交通管理處
    罰條例第12條第1 項第4 款既就汽車有使用吊銷、註銷之牌
    照行駛而規定應處罰汽車所有人，性質上只要車輛之牌照已
    遭吊銷或註銷而仍行駛於該條例所稱之「道路」上均應加以
    處罰，縱如異議人所述其車輛因原停留之處施工需要而被通
    知需移開車輛，時間上顯仍有餘裕，異議人既知該4772-LW
    號車輛之牌照已遭註銷不得行駛於道路，其大可以用請人拖
    吊等方式調離現場，但異議人未以該等方式為之而仍行駛於
    公路上致遭舉發，則原處分機關依上開條例規定所為處分即
    無違法之處，故異議人上開異議之主張及理由均無可採，本
    件異議為無理由，應予駁回。
四、據上論斷，應依道路交通案件處理辦法第19條，裁定如主文
    。
中    華    民    國    97    年    5     月    5     日
                  交通法庭    法  官  黃紀錄
以上正本證明與原本無異。
如不服本裁定，應於收受送達後5 日內向本院提出抗告狀。
中    華    民    國    97    年    5     月    5     日
                              書記官  林志衡


司法院資訊處製作；財團法人民間司法改革基金會備份。
